# 求助陈版关于研发用材料和设备费用化

提问人：Rw216 时间：2022-04-12 11:19:05
陈版好，
目前事务所正在做境外上市的审计，认为专门用于研发而外购的材料、固定资产等应于购买时一次性费用化计入研发费用。请问PRC准则下也有类似的要求么？

回答人：chenyiwei
如果预计对应的研发项目尚不符合资本化条件，则这样做法在IFRS和中国企业会计准则下是类似的，即中国企业会计准则下也应当直接费用化处理。这是由于此时这些外购材料、固定资产等的成本无法证明很可能收回，因而不符合基本准则关于确认为资产的条件。
可参照的例子是《企业会计准则讲解（ 2010 ）》P21：“企业采购用于广告营销活动的特定产品，向客户预付货款未取得商品时，应作为预付账款进行会计处理，待取得相关商品时计入当期损益(销售费用)。企业取得广告营销性质的服务比照该原则进行处理。”。